【裁判字號】    94,易,1811
【裁判日期】    950106
【裁判案由】    贓物
【裁判全文】
臺灣臺北地方法院刑事判決              94年度易字第1811號
    公  訴  人  臺灣臺北地方法院檢察署檢察官
    被      告  乙○○
上開被告因贓物案件，經檢察官提起公訴（九十四年度發查偵字
第一四號），本院判決如下：
    主  文
乙○○寄藏贓物，累犯，處有期徒刑陸月，如易科罰金，以佰
元折算壹日。
    事  實
一、乙○○前於民國八十二年及八十四年間，分因過失傷害、違
    反麻醉藥品管理條例、贓物、違反肅清煙毒條例、詐欺案件
    ，分經臺灣板橋地方法院以八十二年度交易字第三○一號、
    臺灣高等法院以八十三年度上易字第八八一號、臺灣臺北地
    方法院八十三年度易字第二五六號、臺灣高等法院以八十二
    年度上訴字第七一五八號、八十四年度上易字第三四八八號
    各判處有期徒刑三月、八月、五月、三年二月、二年確定，
    經臺灣高等法院以八十四年度聲字第一六七三號定應執行刑
    為有期徒刑五年八月，於八十九年十一月二日因縮短刑期假
    釋出監，迄至九十一年二月十四日因假釋期滿未經撤銷而執
    行完畢，竟仍不知悔改，於九十三年八月二十九日起至同年
    九月十日間之某不詳時間，明知真實姓名年籍不詳之成年人
    所持有如附表所示之物品為來源不明之贓物而仍基於寄藏贓
    物之犯意，將真實姓名年籍不詳成年人所交付如附表所示之
    物品寄藏在其位於臺北縣新店市○○街二五巷一號之住處，
    嗣於同年九月十日晚上十時三十分許為警持搜索票搜索上址
    而查獲如附表所示之物品，始悉上情。
二、案經臺北縣警察局永和分局報請臺灣臺北地方法院檢察署檢
    察官偵查起訴。
    理  由
一、訊據被告就如附表所示之物品在其位於臺北縣新店市○○街
    二五巷一號住處查獲，並非由其竊取或拾得，而係由他人將
    如附表所示之物品留在其住處客廳，再由其收起放置在其房
    間內等節固不否認，惟矢口否認有何寄藏贓物之犯行，並辯
    稱：如附表所示除支票本以外之物品係戊○○留下放在伊家
    中，如附表所示之支票本則係辛○○留下放在伊家中，伊並
    不知道如附表所示之物品為贓物云云，並聲請傳喚證人丙○○、己○○、甲○○。經查：
  (一)本案如附表所示之物品係為警於九十三年九月十日在被告位
    於臺北縣新店市○○街二五巷一號住處房間內扣得，而被告
    係將他人置放在其住處客廳之上開物品收起放置在其住處房
    間內，並非被告竊取或拾獲等情，為被告所是認，且有搜索
    票、搜索扣押筆錄及扣押物品目錄表在卷可資佐證，此部分
    事實堪信為真。
  (二)證人戊○○於本院到庭結證稱：伊曾在被告之住處住幾天，
    並無將如附表所示之物品帶到被告住處，且伊於本案發生前
    亦未曾見過如附表所示之物品等語（見本院九十四年十二月
    二十七日審判筆錄）；證人辛○○於本院到庭結證稱：伊認
    識被告，伊曾將小孩放在被告家中，但伊不曾住在被告家中
    ，如附表所示之物品並非伊放在被告家中，在本案發生前也
    不曾看過如附表所示之物品等語（見同上審判筆錄），而證
    人丙○○於本院到庭結證稱：伊不記得有看過證人戊○○、
    辛○○有拿什麼東西到被告住處等語（見同上審判筆錄），
    顯見如附表所示之物品並非證人戊○○、辛○○放置在被告
    家中，如附表所示之物品亦非被告所竊取或拾獲，而係他人
    所放置在被告住處，是僅能認如附表所示之物品係真實姓名
    年籍不詳之成年人放置在被告住處客廳。
  (三)證人丁○○於警詢中證稱：如附表編號一所示之物品為伊於
    九十一年二月間遺失，伊並不認識被告等語（見本案偵卷第
    二七頁）；證人癸○○於警詢中證稱：如附表編號二所示之
    物品為伊友人庚○○於九十三年八月六日遺失，當時如附表
    編號二所示之物品係放在庚○○車中等語（見同上偵卷第三
    三頁）；證人丑○○於警詢中證稱：伊所有之機車置物箱於
    九十三年八月二十一日遭竊，如附表編號三所示之物品即於
    斯時失竊，伊並不認識被告等語（見同上偵卷第四一頁、第
    四二頁）；證人子○○於警詢中證稱：如附表編號四所示之
    物品係於九十三年八月二十八日在臺北市力行國小運動場遭
    竊，伊並不認識被告等語（見同上偵卷第四六頁、第四七頁
    ）；證人壬○○於警詢中證稱：如附表編號五所示之物品係
    於九十三年八月二十九日失竊，伊並不認識被告等語（見同
    上偵卷第五三頁），自堪認如附表所示之物品均屬他人因財
    產上犯罪所取得之贓物，且被告應係於九十三年八月二十九
    日起至九十三年九月十日為警搜索期間某時將如附表所示之
    物品放置在其住處房間內。復觀諸警方在被告住處所查獲如
    附表所示物品之照片（分見同上偵卷第三○頁、第三九頁、
    第四○頁、第四四頁、第五○頁、第五六頁），其中信用卡
    上具有申請人姓名之英譯文字、健保ＩＣ卡上有名義人之姓
    名、照片及身分證統一編號、駕照及身分證均有名義人之姓
    名、照片、身分證統一編號及住址、行照上有名義人之姓名
    、身分證統一編號及住址，由外觀即可輕易得悉如附表所示
    之信用卡、健保ＩＣ卡、駕照、行照、身分證為何人所有，
    而相關證人丁○○、丑○○、子○○、壬○○亦均證稱渠等
    並不認識被告等語，如前所述，則被告對於真實姓名年籍不
    詳之成年人留存在其住處如附表所示之信用卡、健保ＩＣ卡
    、駕照、行照及身分證為他人因財產上犯罪所取得之贓物一
    節應知之甚詳，又其餘金融卡係可用以提領金錢、空白支票
    一本則可用作支付工具，均屬經濟上認為重要之物，而被告
    於本院調查及審理中復稱：因為伊太忙而未將如附表所示之
    物品返還留存在伊家中之人，伊僅將如附表所示之物品收起
    來放在房間內等語（見本院準備程序筆錄第二頁、審判筆錄
    第九頁），若如被告所述上開金融卡、空白支票係他人放置
    在其家中而其不知其為來路不明之贓物云云，則遺留上開金
    融卡及空白支票在被告住處之人應會積極尋找並取回上開金
    融卡及空白支票，且被告亦大可儘速聯絡以交還遺留之人，
    被告竟反將上開金融卡、空白支票收起放置在其房間內，而
    遺留之人亦未聯絡被告以取回，均顯與常情事理有違，被告
    對於上開金融卡、空白支票係屬他人因財產上犯罪所取得之
    贓物一節，實難推諉不知，被告前開所辯其不知如附表所示
    之物品為贓物云云，尚難採信。
  (四)至於被告聲請傳喚之證人己○○、甲○○，被告於本院審理
    中業已明確表明其無法找到證人己○○及甲○○，而被告亦
    未提供證人己○○之年籍資料及聯絡方式，且證人甲○○經
    本院依據戶籍地址傳喚後亦未到庭，本院自無從傳喚以調查
    證據，被告前開證人傳喚之聲請，應併予駁回，附此敘明。
  (五)綜上所述，本件事證業已明確，被告寄藏贓物之犯行堪以認
    定。
二、核被告所為，係犯刑法第三百四十九條第二項之寄藏贓物罪
    。另被告前所受有期徒刑之宣告及執行完畢之情如犯罪事實
    欄所載，有臺灣高等法院前案紀錄表在卷可參，被告於有期
    徒刑執行完畢後五年內再犯本案有期徒刑以上之罪，為累犯
    ，應依刑法第四十七條之規定加重其刑。爰審酌被告於本院
    調查中僅承認小部分事實而矢口否認犯行，犯後態度難認良
    好，調查證據耗費司法資源非小，且寄藏贓物之數量、對他
    人財產所可能造成之危害等情狀，量處如主文所示之刑，並
    諭知易科罰金之折算標準。
據上論斷，應依刑事訴訟法第二百九十九條第一項前段，刑法第
三百四十九條第二項、第四十七條、第四十一條第一項前段、罰
金罰鍰提高標準條例第一條前段、第二條，判決如主文。
本案經檢察官黃文明到庭執行職務
中    華    民    國    95    年    1     月    6     日
                        臺灣臺北地方法院刑事第八庭
                            審判長法  官  陳德民
                                  法  官  孫曉青
                                  法  官  唐于智
上正本證明與原本無異。
如不服本判決，應於判決送達後10日內，向本院提出上訴狀。
                                  書記官  李玟郁
中    華    民    國    95    年    1     月    10    日
附表
┌──┬─────────────┬──────────┐
│編號│物品名稱、數量            │處理情形            │
├──┼─────────────┼──────────┤
│1   │丁○○所有之京華城信用卡1 │發還證人丁○○      │
│    │張                        │                    │
├──┼─────────────┼──────────┤
│2   │庚○○所申領之國泰世華銀行│發還庚○○之代理人即│
│    │空白支票1本共79張         │證人癸○○          │
├──┼─────────────┼──────────┤
│3   │丑○○所有之輕型機車駕照1 │發還證人丑○○      │
│    │張、行照2 張、健保IC卡1 張│                    │
│    │、皮夾1 個及謝春永所有之健│                    │
│    │保IC卡1 張                │                    │
├──┼─────────────┼──────────┤
│4   │子○○所有之身分證1 張、上│發還證人子○○      │
│    │海銀行金融卡1 張、新光三越│                    │
│    │信用卡1 張、遠東國際商銀金│                    │
│    │融卡1張、健保IC卡1張      │                    │
├──┼─────────────┼──────────┤
│5   │壬○○所有之慶豐銀行信用卡│發還證人壬○○      │
│    │1張                       │                    │
└──┴─────────────┴──────────┘
附錄本案論罪法條
刑法第349條第2項
搬運、寄藏、故買贓物或為牙保者，處5 年以下有期徒刑、拘役
或科或併科1 千元以下罰金。


司法院資訊處製作；財團法人民間司法改革基金會備份。
